# Introducción {#intro}


La presente unidad busca responder a las preguntas "¿Qué es la economía agraria?" y ¿Qué hace un economista agrario?. En la primera sección, definimos el alcance de la economía y conceptos claves para su definición, tales como recursos escasos, agentes económicos, trade-offs y costo oportunidad. De esta manera definimos el campo de la economía y luego desarrollamos nuestra definición de economía agraria basada en el papel que desempeñan los economistas agrarios a nivel micro y macro. La sección 2 proporciona antecedentes que permiten analizar la estructura cambiante de la agricultura mundial y nacional. Así mismo se establece la complejidad del sector agrario y su vínculo con un sin número de sectores.


You can label chapter and section titles using `{#label}` after them, e.g., we can reference Chapter \@ref(intro). If you do not manually label them, there will be automatic labels anyway, e.g., Chapter \@ref(methods).

Figures and tables with captions will be placed in `figure` and `table` environments, respectively.

```{r nice-fig, fig.cap='Here is a nice figure!', out.width='80%', fig.asp=.75, fig.align='center'}
par(mar = c(4, 4, .1, .1))
plot(pressure, type = 'b', pch = 19)
```

Reference a figure by its code chunk label with the `fig:` prefix, e.g., see Figure \@ref(fig:nice-fig). Similarly, you can reference tables generated from `knitr::kable()`, e.g., see Table \@ref(tab:nice-tab).

```{r nice-tab, tidy=FALSE}
knitr::kable(
  head(iris, 20), caption = 'Here is a nice table!',
  booktabs = TRUE
)
```

You can write citations, too. For example, we are using the **bookdown** package [@R-bookdown] in this sample book, which was built on top of R Markdown and **knitr** [@xie2015].
